【裁判字號】    90,易,1783
【裁判日期】    900612
【裁判案由】    傷害
【裁判全文】
臺灣板橋地方法院刑事判決                      九十年度易字第一七八三號
    公  訴  人  臺灣板橋地方法院檢察署檢察官
    被      告  甲○○
右列被告因傷害案件，經檢察官提起公訴（九十年度偵字第五一一六號），本院判決
如左：
    主      文
甲○○傷害人之身體，累犯，處有期徒刑肆月，如易科罰金以參佰元折算壹日。
扣案之水果刀壹把沒收。
    事      實
一、甲○○曾有妨害公務、妨害自由及傷害等案件前科，所犯最近一次妨害自由案件
    ，於八十八年五月十一日，經臺灣高等法院駁回上訴維持原判處有期徒刑六月確
    定，於八十八年七月十二日易科罰金執行完畢，仍不知悔改，於民國（下同）九
    十年三月六日晚上六時三十分許，前往乙○○所經營位於臺北縣板橋市○○路四
    六號之「東京涮涮鍋」處，因其用餐後拒不給付餐費（甲○○所涉詐欺部分，另
    由臺灣臺北地方法院審理），而與乙○○發生爭執互有拉扯（乙○○所涉搶奪部
    分，業據臺灣板橋地方法院檢察署檢察官處分不起訴），詎甲○○竟基於傷害之
    犯意，自其皮包內取出其所有之水果刀一把，朝乙○○之左肘刺下，致乙○○因
    而受有左前臂撕裂傷六公分之傷害。
二、案經告訴人乙○○訴由臺北縣警察局板橋分局報請臺灣板橋地方法院檢察署檢察
    官偵查起訴。
    理      由
一、訊之被告甲○○固供承於前開時地有與告訴人乙○○因餐費問題發生爭執之事，
    惟矢口否認有何傷害之犯行，辯稱：其當時並未碰觸到告訴人，其所有之水果刀
    係遭黃仁厚搶走，黃仁厚搶走該水果刀後，告訴人自行噴血，故該店地上有血跡
    ，告訴人所提之傷單係私立醫院所開具，且為乙種診斷證明書，不具公信力，其
    在臺灣臺北地方法院開庭時，所見告訴人之傷疤在左手左側，但照片上告訴人之
    傷在左手右側，其係遭告訴人誣告云云。經查，右揭被告持水果刀刺傷告訴人之
    事實，業據告訴人乙○○於警訊及偵查中均指述甚詳，並經證人即在場之客人黃
    仁厚於警訊及偵查中均證述上情明確，復有現場照片三幀、板橋中興醫院所開具
    之特種診斷證明書一件附於偵查卷足憑，並有被告所有傷害告訴人所用之水果刀
    一把扣案可證。而查，被告既自承其確與告訴人因餐費而起爭執，扣案之水果刀
    確為其所有等語（見偵查卷第三一頁背面、本院九十年五月二十九日審判筆錄）
    ，則參以被告與告訴人因餐費之糾紛一言不合互生爭執，被告遂基於傷害故意，
    持所有之水果刀刺傷告訴人，此與常情不相悖違，況證人黃仁厚僅係前往告訴人
    店內用餐之客人，自無獨厚告訴人，而甘冒涉犯偽證罪到庭為有利於告訴人證詞
    之必要，是應認告訴人乙○○之指述及證人黃仁厚之證詞，均堪以採信，被告前
    開所辯，顯係事後圖卸之詞，尚不足採。從而，本件事證已臻明確，被告之犯行
    堪以認定，應依法論科。至被告另就告訴人所提診斷證明書之證據力與告訴人之
    傷口確實位置有所爭執，並請求鑑定扣案該把水果刀上之血跡，究係人類或動物
    之血跡等節，因本案事證已明，本院核無予以一一說明及鑑定之必要，就請求鑑
    定之部分，爰不送請相關機關鑑定，附此敘明。
二、被告所為，核係犯刑法第二百七十七條第一項之普通傷害罪。查被告曾有妨害公
    務、妨害自由及傷害等案件前科，所犯最近一次妨害自由案件，於八十八年五月
    十一日，經臺灣高等法院駁回上訴維持原判處有期徒刑六月確定，於八十八年七
    月十二日易科罰金執行完畢，有臺灣高等法院檢察署刑案紀錄簡覆表一份在卷足
    參，茲於有期徒刑執行完畢後五年內再犯有期徒刑以上之罪，為累犯，應依法加
    重其刑。爰審酌被告已有犯傷害罪之紀錄，復因故與告訴人發生爭執而罹本件犯
    行，顯未悔悟，其持刀傷害告訴人之惡性非輕、所生之危害非微及犯罪後態度不
    佳猶飾詞否認犯行等一切情狀，量處如主文所示之刑，並諭知易科罰金之折算標
    準，以示懲儆。
三、至扣案之水果刀一把，為被告所有供本件犯罪所用之物，業如前述，爰依刑法第
    三十八條第一項第二款之規定，予以宣告沒收。
據上論斷，應依刑事訴訟法第二百九十九條第一項前段，刑法第二百七十七條第一項
、第四十一條第一項、第四十七條、第三十八條第一項第二款，罰金罰鍰提高標準條
例第一條前段、第二條，判決如主文。
本案經檢察官張慶林到庭執行職務。
中      華      民      國      九十      年      六      月    十二    日
                                  臺灣板橋地方法院刑事第一庭
                                          法  官  邱  靜  琪
右正本證明與原本無異。
如不服本判決，應於判決送達後十日內向本院提出上訴狀 (應附繕本) ，上訴於臺灣
高等法院。
                                          書記官    劉日賓
中      華      民      國      九十      年      六      月    十四    日
附錄本案論罪科刑法條全文：
刑法第二百七十七條第一項
傷害人之身體或健康者，處三年以下有期徒刑、拘役或一千元以下罰金。
犯前項之罪因而致人於死者，處無期徒刑或七年以上有期徒刑，致重傷者，處三年以
上十年以下有期徒刑。


司法院資訊處製作；財團法人民間司法改革基金會備份。
